# 请问，与收益相关的政府补助计入其他流动负债，与资产相关的政府补助计入其他...

提问人：跨度防护 时间：2017-02-08 16:55:58
请问，与收益相关的政府补助计入其他流动负债，与资产相关的政府补助计入其他非流动负债，是这样吗？

回答人：chenyiwei
1 、政府补助一旦确认为递延收益，后续被要求返还等导致经济利益流出企业的可能性很小，因此不论预计在何时转入营业外收入，递延收益都不满足《企业会计准则第 30 号——财务报表列报（ 2014 年修订）》第十九条所列的构成流动负债的任何一种情形，应属于非流动负债。 2 、现在的资产负债表中的非流动负债大类下有单独设置的“递延收益”项目，直接填列在该项目中即可。

提问人：跨度防护 时间：2017-02-08 20:40:13
陈版，请教一下：企业研发的项目，政府拨了一部分款项，且分别规定了用于购买设备和其他费用的资金，这些项目约定了项目研发周期和验收标准，但未说明验收不通过怎么办。请问： 1 、该项目中关于明确了用于购买设备的资金，属于与资产相关的政府补助吗？ 2 、用于购买设备的补助，按照购入设备后，根据其折旧年限计入营业外收入吗？ 3 、该项目中关于明确了用于其他费用的资金，属于与费用相关的政府补助吗？ 4 、用于其他费用的补助，按照项目周期计入营业外收入并在项目验收后确认完毕？ 5 、上述处理过程需要考虑有未形成技术吗？形成与否分别是何情况呢？若形成了技术，企业均费用化了又如何考虑（实务中企业多这样操作）？ 6 、在编制现金流时，是否将与费用相关计入经营活动，与资产相关计入筹资活动？ 7 、该项目安永事务所将其确认了“其他流动负债”，是不是错了，应该在递延收益反映。

回答人：chenyiwei
7 、建议与审计师沟通，确定其是否系考虑到该笔补助款无法确定能否满足条件而作为负债暂挂，如果是基于这一考虑，则计入其他流动负债是合理的。如果已经基本确定不会返还，则计入递延收益，属于非流动负债。

回答人：chenyiwei
1 ～ 3 、是。 4 、根据研发期间相关费用性支出的发生情况逐步结转，不一定是直线法均摊。 5 、研发支出费用化是正常情况，此时政府补助除了明确用于购置设备的以外，其余均为与收益相关。 6 、是。

提问人：跨度防护 时间：2017-02-09 13:01:18
陈版能否帮忙解答

回答人：chenyiwei
还有什么问题？

提问人：呼叫帮助 时间：2018-02-07 09:50:35
陈版您有个回复， 在准则应用指南出台前，我们的意见是：与资产相关的政府补助和与收益相关的政府补助，如果是对应于“日常活动”（这里对“日常活动”的定义参照存货、收入准则中对“日常活动”的界定标准）范畴内的主营业务成本、其他业务成本、销售费用或管理费用的，可以适用修订后准则中对“日常活动”的规定。另外需注意：这些项目被确认为属于“日常活动”，还应确保有一定的发生频率，即定期、经常性、有规律地发生，事实上已成为经常性损益的组成部分。 陈版，有些资产它符合存货、收入准则中对“日常活动”的界定标准，但是它不符合发生频率，即定期、经常性、有规律地发生，这时怎么确认？

回答人：chenyiwei
此问题的官方解读已出，请以官方解读为准：http://kjs.mof.gov.cn/zhengwuxinxi/zhengcejiedu/201802/t20180207_2810117.html。

提问人：呼叫帮助 时间：2018-02-07 21:33:06
陈版，找不到了，您能发给我们学习一下吗？陈版
QQ图片20180207212423.png (224.85 KB, 下载次数: 1)
2018-2-7 21:32 上传

回答人：chenyiwei
http://kjs.mof.gov.cn/zhengwuxinxi/zhengcejiedu/201802/t20180207_2810117.html

提问人：呼叫帮助 时间：2018-02-08 20:40:48
陈版，你的回复 “日常活动”在没有作出更新的定义之前，可与存货、收入准则中的“日常活动”作同样理解。但日常活动的界定与证监会的非经常性损益概念是两回事。 政府补助准则不对“日常活动”进行界定。通常情况下，若政府补助补偿的成本费用是营业利润之中的项目，或该补助与日常销售等经营行为密切相关（如增值税即征即退等），则认为该政府补助与日常活动相关。 陈版，这二者相差应当较大吧？

回答人：chenyiwei
以最新的官方解读为准。

提问人：呼叫帮助 时间：2018-02-08 20:46:03
陈老师，有个客户系动力电池生产企业，取得的一些与电池项目相关的政府补助（与资产相关，政府补助是对某个车型达到量产后的补贴，之前投入了资金研发），在资产剩余年限摊销后，应计入其他收益吗？是属于经常性损益不？ 点评chenyiwei 如果确认属于与资产相关的补助，且采用总额法核算的，则其递延收益摊销额应计入其他收益。但不属于经常性损益。 陈版，假如企业取得的 电池项目相关的政府补助为 100 万元，但是资产资产投入只要 80 万元，企业采用净额法核算，则多出 20 万元又怎么核算？

回答人：chenyiwei
这 20 万元在确定没有明确的补贴对象且无需交回的前提下，计入营业外收入。